【裁判字號】    98,交聲,90
【裁判日期】    980407
【裁判案由】    違反道路交通管理處罰條例聲明異議
【裁判全文】
臺灣花蓮地方法院交通事件裁定          98年度交聲字第90號
原處分機關  交通部公路總局臺北區監理所花蓮監理站
異  議  人
即受處分人  甲○○
上列異議人即受處分人因違反道路交通管理處罰條例案件，對於
交通部公路總局台北區監理所花蓮監理站中華民國98年 3月18日
花監違字第裁44-P00000000號違反道路交通管理事件之裁決聲明
異議，本院裁定如下：
    主  文
原處分撤銷。
    理  由
一、本件聲明異議意旨略以：異議人即受處分人甲○○所有車號
    HL-3725號自小客車早於民國 92年11月21日前報廢，此有行
    政院環保署回收管委會支付回收獎勵金新臺幣（下同）3000
    元之支票號碼影本為證，又其搬至花蓮縣吉安鄉○○村○○
    街戶籍地已10年，而催繳通知均寄至中正路315巷25 號，且
    送達通知均送往中華郵局，致其於年前始突然收到12筆罰單
    ，甚感委屈，經申訴後，其看到停管處所提供之停車照片上
    之車子與其報廢車型完全不符，乃長時間於花蓮市各停車格
    察看，盼能找到懸掛此車牌之車輛，經朋友告知曾在莊敬路
    蹦康肉丸遇到該車，其即以連續站崗方式在 98年3月17日早
    上攔下該車即報警處理，其主張該車牌遭盜用後之罰單、停
    車費及衍生之稅金、罰鍰皆應由車牌實際使用人支付，為此
    聲明異議。
二、原處分意旨略以：異議人所有車號HL-3725號自用小客車於9
    7年5月12日13時22分許，停在花蓮市○○路○道路收費停車
    處所（4042），而異議人經催繳，不依規定繳費，乃依道路
    交通管理處罰條例第56條第2項，裁處罰鍰300元。
三、按汽車駕駛人在道路收費停車處所停車，未依規定繳費，主
    管機關應書面通知駕駛人於 7日內補繳，並收取必要之工本
    費用，逾期再不繳納，處 300元罰鍰，道路交通管理處罰條
    例第 56條第2項定有明文。又按處理違反道路交通管理事件
    ，有關文書送達之程序，依行政程序法之規定，違反道路交
    通管理事件統一裁罰標準及處理細則第 5條定有明文。再按
    送達，於應受送達人之住居所、事務所或營業所為之；於應
    送達處所不獲會晤應受送達人時，得將文書付與有辨別事理
    能力之同居人、受僱人或應送達處所之接收郵件人員；應受
    送達人或其同居人、受僱人、接收郵件人員無正當理由拒絕
    收領文書時，得將文書留置於應送達處所，以為送達；又送
    達不能依前 2條規定為之者，得將文書寄存送達地之地方自
    治或警察機關，並作送達通知書兩份，一份黏貼於應受送達
    人住居所、事務所、營業所或其就業處所門首，另一份交由
    鄰居轉交或置於該送達處所信箱或其他適當位置，以為送達
    ；關於寄存送達者，得將文書寄存於送達地之郵政機關，行
    政程序法第 72條第1項前段、第73條第1項、第3項及第74條
    第1項、第2項亦分別定有明文。
四、經查：花蓮縣警察局就本件停車之催繳通知及舉發違反道路
    交通管理事件通知書均係送達至花蓮市○○路315巷 25號之
    異議人車籍地，因未獲晤本人，亦無受領文書之同居人、受
    僱人或應受送達處所接收郵件人員，而送達寄存於上址當地
    之郵政機關即中華路郵局，此有汽車新領牌照登記書、花蓮
    縣警察局98年 1月21日花警交字第0980003099號函、送達證
    書等在卷可參，然異議人早於88年12月31日已將戶籍地址遷
    至花蓮縣吉安鄉○○街45號 4樓，此有其個人基本資料查詢
    結果附卷足稽。是舉發單位未查明異議人停車當時之住所地
    址，逕以異議人於84年間所留之車籍地送達停車費催繳通知
    ，尚難認其催繳通知已合法送達，本件既未經合法催繳，依
    上開規定，即不得逕予處罰。是原處分機關未予詳查，以異
    議人經催繳而未繳納停車費予以罰鍰，即有未洽。本件異議
    為有理由，原處分應予撤銷。
據上論斷，應依道路交通案件處理辦法第20條前段，裁定如主文
。
中    華    民    國    98    年    4     月    7     日
                  交通法庭      法 官   李世華
上列正本證明與原本無異。
如對本裁定不服，應於送達後 5日內，向本院提出抗告狀（應抄
附繕本）。
中    華    民    國    98    年    4     月    7     日
                                書記官


司法院資訊處製作；財團法人民間司法改革基金會備份。
